【裁判字號】    90,訴,275
【裁判日期】    900615
【裁判案由】    搶奪等
【裁判全文】
臺灣基隆地方法院刑事判決                            九十年度訴字第二七五號
    公  訴  人  臺灣基隆地方法院檢察署檢察官
    被      告  甲○○
右列被告因搶奪等案件，經檢察官提起公訴（九十年度偵字第一七二四號），本院判
決如左：
    主  文
甲○○竊盜，累犯，處有期徒刑肆月，鑰匙參支沒收；又連續意圖為自己不法之所有
，搶奪他人之動產，累犯，處有期徒刑壹年。應執行有期徒刑壹年貳月，鑰匙參支沒
收。
    事  實
一、甲○○前因犯竊盜罪，經台灣士林地方法院判處有期徒刑三月，並經台灣高等法
    院駁回上訴確定，於民國八十九年八月二十二日執行完畢，仍不知悔改。竟意圖
    為自己不法之所有，於九十年四月十日下午四時許，在台北縣汐止市○○路○段
    長安派出所前高架橋下停車場，甲○○持其所有之鑰匙三支，竊取戊○○所有車
    牌號碼ＰＯＧ  五三Ｏ號之重型機車（該車係戊○○原停放於台北縣汐止市○○
    街火車站後方，於九十年四月四日發現失竊），得手之後供自己代步之用。
二、甲○○嗣又另行起意，並基於意圖為自己不法所有之概括犯意，以騎乘上開竊得
    之機車，自後乘人不備以徒手搶奪被害人皮包之方式，連續於附表所列時、地，
    搶奪他人之財物，除將搶得之現金花用一空外，其餘皮包及證件等物品，則均棄
    置於基隆市○○路二五三巷橋下基隆河等處。嗣於九十年四月二十日下午四時十
    五分許，甲○○騎乘前述機車，行經基隆市○○街時，遇警員攔檢，因心慌而騎
    車逃逸，至基隆市○○街五堵國小前機車滑倒而為警查獲，並當場扣得機車一台
    、鑰匙三支及在其位於台北縣汐止市○○○路二八六號二樓住處，取出作案時穿
    著之深藍色外套、藍色牛仔褲各一件、銀灰色安全帽一頂。
三、案經基隆市警察局第三分局報請臺灣基隆地方法院檢察署檢察官偵查起訴。
    理  由
一、右開竊盜及連續搶奪之犯罪事實，迭據被告甲○○於警訊、偵查及本院審理時坦
    承不諱，核與被害人戊○○、乙○○、丁○○、丙○○等人於警訊時指述之詞大
    致相符。雖被告於警訊時供稱前後三次搶得現金數額分別為新台幣（下同）七百
    元、二千四百元、九千五百元，與被害人乙○○、丁○○、丙○○所指述遭搶金
    額之八百元、四千餘元、一萬三千元不符，然證諸被告於偵查中改稱第一次行搶
    所得為八百元以觀，應係被告記憶有誤所致，而以被害人所陳遭搶金額為可信。
    此外復有當場查獲並發還被害人之機車贓物認領保管單一紙、照片十一張在卷可
    稽及被告作案時穿著之深藍色外套、藍色牛仔褲、銀灰色安全帽等扣案足憑，堪
    信被告之自白為真實，事證明確，其犯行應堪認定。
二、核被告所為，係犯刑法第三百二十條第一項之竊盜罪及第三百二十五條第一項之
    搶奪罪。被告先後數個搶奪行為，時間緊接，罪名相同，顯係基於概括犯意而為
    ，應就該部分論以連續犯一罪，並依法加重其刑。又被告竊取他人所有之機車，
    目的係在供自己代步之用，嗣因失業缺錢，始另行起意騎乘機車搶奪，此為被告
    於九十年四月二十日警訊時自承，是其所犯上開竊盜罪與搶奪罪間，犯意各別，
    罪名互殊，應分論併罰。查被告前因犯竊盜罪，經台灣士林地方法院判處有期徒
    刑三月，並經台灣高等法院駁回上訴確定，於八十九年八月二十二日執行完畢，
    有台灣高等法院被告全國前案紀錄表在卷可按，其於五年以內再犯有期徒刑以上
    之本罪，為累犯，應就其所犯竊盜罪部分加重其刑，所犯連續搶奪罪部分，遞予
    加重其刑。爰審酌被告遊手好閒，不務正業及其犯罪之動機、目的、其搶奪單身
    婦女之犯罪行為，對於各該犯罪之被害人及社會治安所生危害重大、犯罪後坦承
    犯行，表示悔意之態度等一切情狀，量處如主文所示之刑，並定其應執行之刑。
    扣案鑰匙三支，係被告所有供犯罪所用之物，此經被告供陳在卷，應依法宣告沒
    收。至扣案被告所有之外套、牛仔褲各一件、安全帽一頂，僅係被告犯案時穿著
    之物，並非直接供犯罪所用，爰不予宣告沒收。
據上論斷，應依刑事訴訟法第二百九十九條第一項前段、刑法第五十六條、第三百二
十五條第一項、第三百二十條第一項、第四十七條、第五十一條第五款、第三十八條
第一項第二款、罰金罰鍰提高標準條例第一條前段，判決如主文。
本案經檢察官周慶華到庭執行職務
中      華      民      國      九十      年      六      月    十五    日
                                      臺灣基隆地方法院刑事第三庭
                                            法  官    陳  培  仁
右正本證明與原本無異。
對於本件判決如有不服，應於收受送達後十日內，向本院提出上訴書狀，上訴於臺灣
高等法院，並按他造當事人之人數附具繕本。
                      書記官    施  鴻  均
中      華      民      國      九十      年      六      月   二十一   日
附錄論罪法條
刑法第三百二十五條第一項：
意圖為自己或第三人不法之所有，而搶奪他人之動產者，處六月以上五年以下有期徒
刑。
刑法第三百二十條第一項：
意圖為自己或第三人不法之所有，而竊取他人之動產者，為竊盜罪，處五年以下有期
徒刑、拘役或五百元以下罰金。
附表
編號  犯罪時間    犯罪地點    被害人  搶得財物    其餘搶得物品及棄置方法
                                      (新台幣)
0    00 00 00    基隆市百六
      下午五時許  街一０七巷  乙○○  八百元      皮包一只、身分證、健保卡
                  、百七街口                      、信用卡、會員證、私章各
                                                  一枚，棄置於基隆市○○路
                                                  二五三巷橋下基隆河內
0    00 00 00    台北市內湖  丁○○  四千餘元    皮包一只、身分證、駕照各
      下午三時十  區○○街一                      一枚、提款卡二枚、信用卡
      分許        六二巷口              三枚，棄置於台北縣汐止市
                                                  汐萬路江北橋下基隆河內
0    00 00 00    基隆市福一  丙○○  一萬三千元  皮包一只、健保卡四張，棄
      下午五時五  街一三四巷                      置於台北縣汐止市○○路江
      十分許      百福宮前                        北橋下基隆河內


司法院資訊處製作；財團法人民間司法改革基金會備份。
